【裁判字號】    98,訴,1005
【裁判日期】    980930
【裁判案由】    毒品危害防制條例
【裁判全文】
臺灣板橋地方法院刑事判決              98年度訴字第1005號
公  訴  人  臺灣板橋地方法院檢察署檢察官
被      告  甲○○
上列被告因毒品危害防制條例案件，經檢察官提起公訴（98年度
毒偵字第538 號），經被告於準備程序中就起訴事實為有罪之陳
述，經告知簡式審判程序之旨，並聽取當事人之意見後，經合議
庭裁定由受命法官獨任行簡式審判程序，本院判決如下：
    主    文
甲○○施用第一級毒品，累犯，處有期徒刑柒月。扣案含海洛因
殘渣之注射針筒支沒收銷燬之。
    事    實
一、甲○○於民國89年間因施用毒品案件，經本院以89年度毒聲
    字第2437號裁定送觀察、勒戒後，認無繼續施用毒品傾向，
    於89年4 月27日執行完畢，並由臺灣板橋地方法院檢察署檢
    察官於89年6 月1 日以89年度毒偵字第3152號為不起訴處分
    確定。於94年間因施用毒品案件，經本院以94年度毒聲字第
    1657號裁定送觀察、勒戒後，認有繼續施用毒品之傾向，經
    本院以94年度毒聲字第2282號裁定令入戒治處所強制戒治，
    於95年8 月21日強制戒治期滿執行完畢，由臺灣板橋地方法
    院檢察署檢察官於95年9 月21日以95年度戒毒偵字第377 、
    378 號為不起訴處分確定。於96年間因施用毒品案件，經本
    院以96年度訴字第3548號判決判處有期徒刑8 月確定，於97
    年8 月25日縮刑期滿執行完畢。詎仍不知警惕，基於施用第
    1 級毒品海洛因之犯意，於97年12月26日，在其位於臺北縣
    八里鄉○○路○ 段206 巷1 號4 樓住處，以針筒注射方式施
    用第1 級毒品海洛因1 次。嗣於同年月27日下午4 時30分許
    ，在前開住處為警查獲，並扣得其所有供其施用海洛因所用
    之含海洛因殘渣之注射針筒3 支，而查知上情。
二、案經臺北縣政府警察局三重分局報告臺灣板橋地方法院檢察
    署檢察官偵查起訴。
    理    由
一、本件被告所犯係死刑、無期徒刑、最輕本刑為3 年以上有期
    徒刑以外之罪，其於準備程序中就被訴事實為有罪之陳述，
    經法官告知簡式審判程序之旨，並聽取公訴人、被告之意見
    後，依刑事訴訟法第273 條之1 第1 項規定，經本院合議庭
    裁定，由受命法官獨任進行簡式審判程序審理，核先敘明。
二、被告於本院審理時對前揭犯罪事實坦承不諱，又其於97年12
    月27日為警查獲後採集之尿液，經送臺灣檢驗科技股份有限
    公司檢驗結果，呈鴉片類（嗎啡、可待因）陽性反應一情，
    有臺北縣政府警察局三重分局查獲毒品案件被移送者姓名、
    代碼對照表、臺灣檢驗科技股份有限公司濫用藥物檢驗報告
    各1 份在卷可佐，足認被告前開自白與事實相符，堪信為真
    。再被告於89年間因施用毒品案件，經本院以89年度毒聲字
    第2437號裁定送觀察、勒戒後，認無繼續施用毒品傾向，於
    89年4 月27日執行完畢，由臺灣板橋地方法院檢察署檢察官
    於89年6 月1 日以89年度毒偵字第3152號為不起訴處分確定
    。於94年間因施用毒品案件，經本院以94年度毒聲字第1657
    號裁定送觀察、勒戒後，認有繼續施用毒品之傾向，經本院
    以94年度毒聲字第2282號裁定令入戒治處所強制戒治，於95
    年8 月21日強制戒治期滿執行完畢，由臺灣板橋地方法院檢
    察署檢察官於95年9 月21日以95年度戒毒偵字第377 、378
    號為不起訴處分確定。於96年間因施用毒品案件，經本院以
    96年度訴字第3548號判決判處有期徒刑8 月確定，於97年8
    月25日縮刑期滿執行完畢等情，有臺灣高等法院被告前案紀
    錄表1 份在卷可憑，被告於強制戒治執行完畢釋放後5 年內
    再犯本件毒品危害防制條例第10條第1 項施用第1 級毒品罪
    ，核與同條例第23條第2 項所定相符，自應依法訴追。本件
    事證明確，被告犯行洵堪認定，自應依法論。
三、按海洛因為毒品危害防制條例第2 條第2 項第1 款所定之第
    1 級毒品，是核被告所為，係犯毒品危害防制條例第10條第
    1 項之施用第1 級毒品罪。被告因施用而持有第1 級毒品海
    洛因之低度行為，為施用行為所吸收，係不罰之前行為，不
    另論罪。再被告有如事實欄所示之論罪科刑及執行完畢情形
    ，有臺灣高等法院被告前案紀錄表1 份附卷可稽，其於徒刑
    執行完畢後，5 年以內再故意犯本件有期徒刑以上之罪，為
    累犯，應依刑法第47條第1 項之規定加重其刑。爰審酌被告
    前因施用毒品案件，業經觀察、勒戒及強制戒治併論罪科刑
    仍未能戒除施用毒品惡習，再犯本件施用毒品犯行，顯見其
    意志不堅，委無足取，併衡其犯罪動機、目的、所犯施用毒
    品犯行究為自戕行為，及被告犯罪後坦承犯行，態度尚可等
    一切情狀，量處如主文所示之刑。扣案含海洛因殘渣之注射
    針筒3 支，因有海洛因黏附其上而無法析離，且係被告所有
    用以施用海洛因所用之物，業據被告自承在卷，不問屬於何
    人所有，均依毒品危害防制條例第18條第1 項前段沒收銷燬
    之。
據上論斷，應依刑事訴訟法第273 條之1 第1 項、第299 條第1
項前段，毒品危害防制條例第10條第1 項、第18條第1 項前段，
刑法第11條前段、第47條第1 項，判決如主文。
本案經檢察官李美金到庭執行職務。
中    華    民    國    98    年    9     月    30    日
                      刑事第十二庭  法  官  何燕蓉
此正本與原本無異。
如不服本判決，應於判決送達後十日內敘明上訴理由，向本院提
出上訴狀（應附繕本），上訴於臺灣高等法院。
                                    書記官  李崇文
中    華    民    國    98    年    10    月    1     日
附錄本案論罪科刑法條全文：
毒品危害防制條例第10條
施用第一級毒品者，處 6 月以上 5 年以下有期徒刑。
施用第二級毒品者，處 3 年以下有期徒刑。


司法院資訊處製作；財團法人民間司法改革基金會備份。
